臺灣板橋地方法院刑事判決　　　　　　　 100年度訴字第25號
公　訴　人　臺灣板橋地方法院檢察署檢察官
被　　　告　周元凱
上列被告因毒品危害防制條例案件，經檢察官提起公訴（99年度
毒偵字第7712號），本院依簡式審判程序判決如下：
    主  文
周元凱施用第一級毒品，累犯，處有期徒刑拾月；扣案海洛因
包內之海洛因淨重共計肆點伍肆伍公克、海洛因殘渣袋貳只內之
微量海洛因均沒收銷燬之；上開海洛因之外包裝袋伍只、海洛因
提撥器壹支均沒收。又施用第二級毒品，累犯，處有期徒刑伍月
；扣案甲基安非他命貳包內之甲基安非他命驗餘淨重共計壹點貳
肆陸公克均沒收銷燬之；上開甲基安非他命之外包裝袋貳只、
甲基安非他命提撥器壹支、甲基安非他命吸食器貳個均沒收。應
執行有期徒刑壹年壹月；扣案海洛因包內之海洛因淨重共計肆
點伍肆伍公克、海洛因殘渣袋貳只內之微量海洛因、甲基安非他
命貳包內之甲基安非他命驗餘淨重共計壹點貳肆陸公克均沒收
銷燬之；上開海洛因、甲基安非他命之外包裝袋共計柒只、海洛
因提撥器、甲基安非他命提撥器各壹支、甲基安非他命吸食器貳
個均沒收。
    事  實
一、周元凱前因施用毒品案件，經臺灣臺北地方法院以92年度毒
    聲字第398 號裁定送觀察、勒戒後，認無繼續施用毒品之傾
    向，而於民國92年7 月24日執行完畢釋放出所，並由臺灣臺
    北地方法院檢察署檢察官以92年度毒偵緝字第157 號為不起
    訴處分確定。惟其於上開觀察、勒戒執行完畢釋放後五年內
    ，復因於94年8 月1 日施用第二級毒品案件，經本院以94年
    度易字第1368號刑事判決判處有期徒刑四月確定。
二、周元凱前因竊盜案件，先後經本院以96年度易字第1868號刑
    事判決、96年度簡字第6877號刑事簡易判決、臺灣士林地方
    法院以96年度易字第2033號刑事判決、臺灣桃園地方法院以
    97年度審易字第101 號刑事判決分別判處有期徒刑八月、四
    月、十月、六月確定；復因贓物案件，經本院以97年度易字
    第1555號刑事判決判處有期徒刑四月，後因撤回上訴而確定
    ；上開五案件嗣經本院以98年度聲字第833 號裁定應執行有
    期徒刑二年五月確定。周元凱入監執行後，於98年10月21日
    縮短刑期假釋出監，並付保護管束，嗣於99年1 月20日保護
    管束期滿，未經撤銷假釋視為執行完畢。
三、詎周元凱仍不知悛悔，復基於施用第二級毒品甲基安非他命
    （下稱甲基安非他命）之犯意，於99年9 月27日中午12時許
    ，在其位於新北市板橋區（改制前為臺北縣板橋市，下同）
    民生路（起訴書誤載為長江路）三段248 號8 樓之5 之住處
    內，以將甲基安非他命粉末置於玻璃球吸食器內，再於其下
    方點火燒烤產生煙霧後加以吸用之方式，非法施用甲基安非
    他命一次；又基於施用第一級毒品海洛因（下稱海洛因）之
    犯意，於99年9 月27日下午6 時許，在其上址住處內，以將
    海洛因粉末摻入香菸後，再點火吸食其煙霧之方式，非法施
    用海洛因一次。嗣於99年9 月29日中午12時10分許，在新北
    市○○區○○路（起訴書誤載為長江路）三段248 號大樓中
    庭為警持搜索票查獲，除當場扣得海洛因一包（淨重0.1650
    公克；起訴書漏載此扣案物品，應予補充）外，並循線於周
    元凱上址住處內扣得海洛因二包（淨重共計4.48公克）、海
    洛因殘渣袋二只、甲基安非他命二包（驗餘淨重共計1.2346
    克）、海洛因提撥器、甲基安非他命提撥器各一支、甲基安
    非他命吸食器二個等物。
四、案經新北市政府警察局（改制前為臺北縣政府警察局，下同
    ）海山分局移送臺灣板橋地方法院檢察署檢察官偵查起訴。
    理  由
一、本件被告周元凱所犯係死刑、無期徒刑、最輕本刑為三年以
    上有期徒刑以外之罪，其於準備程序中就被訴事實為有罪之
    陳述，經法官告知簡式審判程序之旨，並聽取公訴人及被告
    之意見後，本院業已於100 年1 月25 日依刑事訴訟法第273
    條之1 第1 項之規定，合議裁定由受命法官獨任進行簡式審
    判程序，合先敘明。
二、前揭事實，業據被告於偵查及本院審理中均供承不諱，而其
    於上開時、地為警查獲後所採尿液經送臺灣檢驗科技股份有
    限公司以EIA 酵素免疫分析法初步檢驗，再以GC/MS 氣相層
    析質譜儀法確認檢驗結果，確均呈鴉片類（嗎啡）及甲基安
    非他命類陽性反應乙節，亦有該公司99年10月14日編號：UL
    /2010/A0011 號濫用藥物檢驗報告、尿液檢體編號及姓名對
    照表各一紙附卷可稽，暨毒品海洛因三包、海洛因殘渣袋二
    只、甲基安非他命二包、海洛因提撥器、甲基安非他命提撥
    器各一支、甲基安非他命吸食器二個等物扣案可資佐證。前
    揭扣案毒品經送鑑定後，確實分別含有海洛因、甲基安非他
    命成分等情，復有交通部民用航空局航空醫務中心99年10月
    26日航藥鑑字第0996640 號、第0000000 號毒品鑑定書各一
    份、新北市政府警察局海山分局查獲涉嫌毒品危害防制條例
    毒品初步鑑驗報告單三份在卷可按，被告之自白既有上開證
    據足資補強，應堪信為真實。據此，本案事證明確，被告犯
    行堪以認定。
三、查被告前因施用毒品案件，經臺灣臺北地方法院以92年度毒
    聲字第398 號裁定送觀察、勒戒後，認無繼續施用毒品之傾
    向，而於92年7 月24日執行完畢釋放出所，並由臺灣臺北地
    方法院檢察署檢察官以92年度毒偵緝字第157 號為不起訴處
    分確定。惟其於上開觀察、勒戒執行完畢釋放後五年內，復
    因於94年8 月1 日施用第二級毒品案件，經本院以94年度易
    字第1368號刑事判決判處有期徒刑四月確定等情，有上開判
    決書、臺灣高等法院被告前案紀錄表各一份在卷可按。被告
    既曾於因施用毒品案件而經觀察、勒戒執行完畢釋放後之五
    年內，再犯毒品危害防制條例第10條第2 項所定之施用第二
    級毒品罪，並經法院判刑確定，即屬「五年內再犯」之情形
    ，再犯率甚高，原所實施之觀察、勒戒已無法收其實效，此
    次再犯上開條例第10條第1 項、第2 項之罪，即應依上開條
    例第23條第2 項之規定逕予論罪科刑。
四、論罪科刑部分：
(一)按海洛因、甲基安非他命分別係毒品危害防制條例第2 條第
    2 項第1 款、第2 款所定之第一級、第二級毒品，故核被告
    所為，係犯上開條例第10條第1 項之施用第一級毒品罪及同
    條第2 項之施用第二級毒品罪。其為施用第一級毒品海洛因
    、第二級毒品甲基安非他命而持有之行為，皆為其施用之高
    度行為所吸收而不另論罪。其所犯上開二罪間，犯意各別、
    行為互殊，應予分論併罰。
(二)被告前因竊盜案件，先後經本院以96年度易字第1868號刑事
    判決、96年度簡字第6877號刑事簡易判決、臺灣士林地方法
    院以96年度易字第2033號刑事判決、臺灣桃園地方法院以97
    年度審易字第101 號刑事判決分別判處有期徒刑八月、四月
    、十月、六月確定；復因贓物案件，經本院以97年度易字第
    1555號刑事判決判處有期徒刑四月，後因撤回上訴而確定；
    上開五案件嗣經本院以98年度聲字第833 號裁定應執行有期
    徒刑二年五月確定。被告入監執行後，於98年10月21日縮短
    刑期假釋出監，並付保護管束，嗣於99年1 月20日保護管束
    期滿，未經撤銷假釋視為執行完畢乙節，有上開被告前案紀
    錄表一份在卷可按，其受有期徒刑執行完畢後五年內，故意
    再犯本件有期徒刑以上之各罪，皆為累犯，均應依刑法第47
    條第1 項之規定加重其刑。
(三)本院爰審酌被告前已有因施用毒品而經觀察、勒戒及論罪科
    刑之紀錄，業如上述，猶再犯本件施用毒品犯行，可徵其悔
    意不深，遠離毒品之意志薄弱，惟其施用毒品係自戕行為，
    對他人法益尚無具體危害，及其施用毒品之動機、持有毒品
    數量，暨犯罪後坦承犯行之態度等一切情狀，分別量處如主
    文所示之刑，並定其應執行之刑，以資懲儆。
(四)扣案海洛因一包（淨重0.1650公克）、海洛因二包（淨重共
    計4.48公克）、海洛因殘渣袋二只內之海洛因、甲基安非他
    命二包（驗餘淨重共計1.2346克）內之甲基安非他命分別係
    第一級、第二級毒品，不問屬於犯人與否，均應依毒品危害
    防制條例第18條第1 項前段規定宣告沒收銷燬之。至盛裝上
    開海洛因、甲基安非他命之外包裝袋共計七只，有防制毒品
    裸露、潮濕及便於攜帶之功能，與海洛因提撥器、甲基安非
    他命提撥器各一支、甲基安非他命吸食器二個，均係被告所
    有供犯本件施用毒品犯行所用之物，業據其供承在卷，爰併
    依刑法第38條第1 項第2 款之規定沒收之。
據上論斷，應依刑事訴訟法第273 條之1 第1 項、第299 條第1
項前段，毒品危害防制條例第10條第1 項、第2 項、第18條第1
項前段，刑法第11條前段、第47條第1 項、第51條第5 款、第38
條第1 項第2 款，判決如主文。
本案經檢察官陳旭華到庭執行職務。
中    華    民    國    100   年    1     月    31    日
                  刑事第九庭  法  官  張紹省
上列正本證明與原本無異。
如不服本判決，應於判決送達後10日內敘明上訴理由，向本院提
出上訴狀 (應附繕本) ，上訴於臺灣高等法院。其未敘述上訴理
由者，應於上訴期間屆滿後20日內向本院補提理由書「切勿逕送
上級法院」。
                              書記官  周雅玲
中    華    民    國    100   年    1     月    31    日
附錄本案論罪科刑法條全文：
毒品危害防制條例第10條
施用第一級毒品者，處六月以上五年以下有期徒刑。
施用第二級毒品者，處三年以下有期徒刑。